【裁判字號】    89,易,4169
【裁判日期】    900105
【裁判案由】    詐欺
【裁判全文】
臺灣臺中地方法院刑事判決                        八十九年度易字第四一六九號
    公  訴  人  臺灣臺中地方法院檢察署檢察官
    被      告  丙○○
右列被告因詐欺案件，經檢察官提起公訴（八十九年度偵字第一七七五三號），本院
判決如左：
    主  文
丙○○意圖為自己不法之所有，以詐術使人將本人之物交付，處有期徒刑壹年。
    事  實
一、丙○○於民國（下同）八十九年七月二十日下午一時四十分左右，在台中市○○
    路與博館路口忠明國中校門口，見甲○○駕駛車牌號碼Ｒ九─五四二０號自用小
    客車載送女兒李伊婷到校，竟意圖為自己不法所有，向甲○○佯稱其係忠明國中
    之警衛，可以幫忙代為停車，致使甲○○不疑有詐因而陷於錯誤，遂下車將車交
    給丙○○停放，丙○○迅即上車欲行將上開自用小客車開走之際，甲○○經在旁
    忠明國中學生告知丙○○並非學校人員，甲○○始知受騙，惟丙○○已將上開自
    用小客車開走，嗣於同年月日下午三時許，丙○○駕駛上開自小客車途經台中縣
    大肚鄉○○路○段二０一號前，追撞同方向在前之車牌號碼ＰＷ─七一五三號自
    用小客車後始停住。
二、案經台中市警察局第一分局函送本院併案審理後移送臺灣臺中地方法院檢察署檢
    察官偵查起訴。
    理  由
一、訊據被告丙○○矢口否認有何詐欺犯行，並辯稱：伊並不記得八十九年七月二十
    日當日有前往忠明國中校門口，開走被害人甲○○之前開自用小客車，並駕駛該
    自用小客車撞及車牌號碼ＰＷ─七一五三號自用小客車一事云云，然查：右揭犯
    罪事實業據被害人甲○○於警訊及本院審理時指訴甚詳，核與證人李伊婷、乙○
    ○分別於警訊及本院審理時證述之情節相符，此外，復有照片六張附卷可資佐證
    ，被害人甲○○、證人乙○○並當庭指認為前開事實欄行為之人即係被告無誤，
    足見被告確有為如事實欄所示之行為，應無可疑，被告空口否認犯行，不足採信
    ，本件事證明確，被告之前開犯行，均足以證明。
二、核被告所為，係犯刑法第三百三十九條第一項之詐欺罪，爰審酌被告之素行不佳
    其利用被害人接送子女上下學不便之際詐騙財物、手段卑劣，事後並將被害人之
    車輛撞毀所生之危害不小、迄未賠償被害人之損害及其事後猶飾詞狡辯顯無悔意
    等一切情狀，量處如主文所示之刑。
據上論斷，應依刑事訴訟法第二百九十九條第一項前段，刑法第三百三十九條第一項
，罰金罰鍰提高標準條例第一條前段，判決如主文。
中    華    民    國       九十       年      一      月       五       日
                                        法  官    李  國  增
右正本證明與原本無異。
如不服本判決，應於送達後十日內向本院提出上訴狀（須附繕本），上訴於台灣高等
法院台中分院。
                                        書記官
中    華    民    國       九十       年      一      月       五       日
附錄法條：
刑法第三百三十九條第一項：
意圖為自己或第三人不法之所有，以詐術使人將本人或第三人之物交付者，處五年以
下有期徒刑、拘役或科或併科一千元以下罰金。


司法院資訊處製作；財團法人民間司法改革基金會備份。
